臺灣高等法院臺中分院民事裁定
111年度抗字第80號
抗  告  人  廖慶彬  
相  對  人  廖慶松  


上列當事人間聲請停止強制執行事件，抗告人對於中華民國111
年1月21日臺灣南投地方法院111年度聲字第4號裁定提起抗告，
本院裁定如下：
    主    文
抗告駁回。
抗告訴訟費用由抗告人負擔。
    理    由
一、抗告意旨略以：相對人所簽發票號WG0000000、發票日民國1
    05年5月30日、到期日105年8月31日、金額新臺幣（下同）6
    9萬元、並記載免除作成拒絕證書之本票（下稱系爭本票）
    ，已具備本票應記載事項，合於票據法第120條規定，屬有
    效本票。詎系爭本票屆期，經抗告人多次提示竟未獲付款，
    乃向臺灣南投地方法院（下稱南投地院）聲請110年度司票
    字第355號本票裁定（下稱系爭本票裁定）。抗告人持有系
    爭本票，可證兩造間有借貸法律關係存在，其請求權時效為
    15年，是原裁定准相對人供擔保後，南投地院111年度司執
    字第1032號清償票據強制執行事件（下稱系爭執行事件）之
    強制執行程序，應暫予停止，顯有違誤，爰提起抗告，並聲
    明：原裁定廢棄等語。
二、按有回復原狀之聲請，或提起再審或異議之訴，或對於和解
    為繼續審判之請求，或提起宣告調解無效之訴、撤銷調解之
    訴，或對於許可強制執行之裁定提起抗告時，法院因必要情
    形或依聲請定相當並確實之擔保，得為停止強制執行之裁定
    ，強制執行法第18條第2項定有明文。依此規定，只須當事
    人提起異議之訴，在該異議之訴確定前，法院如認有必要，
    得依職權為停止執行之裁定；其在當事人願供擔保，聲請停
    止強制執行時，法院亦非不得依其聲請，定相當並確實之擔
    保，為停止強制執行之裁定。至該異議之訴實體上有無理由
    ，則非法院於裁定停止強制執行時應予審酌之事項（最高法
    院107年度台抗字第503號裁定參照）。
三、經查，抗告人持系爭本票裁定及確定證明書為執行名義，向
    南投地院聲請系爭執行事件，對相對人所有南投縣○○市○○段
    000地號等8筆土地為強制執行，且系爭執行事件之執行程序
    尚未終結；而相對人業以系爭本票裁定所示票款請求權已罹
    於時效消滅為由，向南投地院提起111年度訴字第33號債務
    人異議之訴事件（下稱系爭異議之訴事件）等情，業經原審
    調取系爭執行事件及系爭異議之訴事件卷宗查閱無訛，並有
    系爭本票裁定、南投地院民事執行處111年1月11日投院明11
    1司執仁字第1032號函、相對人提出111年1月18日民事起訴
    狀及本院111年2月21日及同年月22日之公務電話查詢紀錄表
    可憑（詳原審卷第9至18頁，本院卷第13至15頁），堪信為
    真實。是相對人依強制執行法第18條第2項規定，聲請裁定
    停止系爭執行事件之強制執行程序，自屬於法有據；至抗告
    人主張因相對人未清償借款債務，其持相對人簽發系爭本票
    行使追索權，合於票據法規定，且其消費借貸之請求權時效
    尚未消滅等語，應屬相對人所提系爭異議之訴事件，實體上
    有無理由之問題，依上開說明，尚非本件裁定停止強制執行
    時應予審酌之事項。而關於相對人應供擔保之金額，審酌抗
    告人聲請強制執行相對人之不動產，係為請求相對人清償系
    爭本票債權金額69萬元本息，抗告人因停止執行所受之損害
    ，為其未能即時受償該債權金額之利息損害；而相對人所提
    之系爭異議之訴事件，其訴訟標的價額未逾150萬元，非屬
    得上訴第三審之民事事件，按各級法院辦案期限實施要點規
    定，其第一、二審辦案期限各為1年4月、2年，復考量尚須
    裁判文書送達、上訴期間約2月，至該事件訴訟終結，其期
    間約為3年6月，以法定利率百分之5計算抗告人因停止執行
    所可能遭受之利息損失為12萬0750元【計算式：69萬元×5％×
    （3＋6/12）＝12萬0750元】，依此核定相對人應供擔保金額
    為12萬0750元，應屬適當。
四、綜上所述，原審依相對人之聲請，以原裁定准相對人於供上
    開擔保後，系爭執行事件之強制執行程序，於系爭異議之訴
    事件判決確定、和解或撤回起訴而終結前，應暫予停止，經
    核於法並無違誤。抗告意旨指摘原裁定不當，聲明廢棄，為
    無理由，應予駁回。
五、據上論結，本件抗告為無理由，爰裁定如主文。
中　　華　　民　　國　　111 　年　　2 　　月　　25　　日
                民事第二庭  審判長法　官  楊國精
　　　　　　　　　　　      　　　法　官  李立傑 
　　　　　　　　　　　      　　　法　官  陳得利
正本係照原本作成。
不得再抗告。
                                  書記官  王譽澄 
　　　　　　　　　　　　　　　　　
中　　華　　民　　國　　111 　年　　2 　　月　　25　　日